臺灣桃園地方法院刑事判決　　　　　　　　　　　　　九十三年度訴緝字第四八號
　　公　訴　人　臺灣桃園地方法院檢察署檢察官
　　被　　　告　壬○○　男　二.
　　指定辯護人　本院公設辯護人己○○
右列被告因強盜等案件，經檢察官提起公訴（九十一年度偵字第二二六七二號、九十
二年度偵字第二一七０號、第二九七八號），本院判決如左：
    主  文
壬○○共同連續意圖為自己不法之所有，攜帶兇器，以強暴至使不能抗拒，而取他人
之物，處有期徒刑玖年。
扣案之棒球帽肆頂、手套貳副、西瓜刀貳支及未扣案之Ｔ型扳手壹支、口罩貳個，均
沒收。
    事  實
一、壬○○與丁○○（業經判決有罪）因缺錢購毒施用，遂萌共同強盜他人財物之犯
    意，壬○○且明知車牌號碼Ｌ七─一０一六號之福特嘉年華自用小客車（甲○○
    所有，起訴書誤載為甲○○之夫辛○○所有），係丁○○於民國九十一年十一月
    三十日下午五時許，在桃園縣桃園市○○路三二五號前徒手竊取之贓車，竟仍予
    以收受駕駛，作為二人日後強盜之作案交通工具。為避免警方查緝，復與丁○○
    基於共同意圖為自己不法所有之概括犯意聯絡，以丁○○先持其所有，客觀上對
    人之生命、身體具有危險性，足供兇器使用之Ｔ型扳手一支鬆動螺絲，再接由壬○○徒手轉開螺絲卸下該面車牌，此同時，丁○○則持Ｔ型扳手拆卸另面車牌之
    分工方式，先後於如下述時間、地點共同竊取自用小客車車牌：
    (1)九十一年十二月二日晚上九時許，在桃園縣蘆竹鄉○○路○段二六巷巷口，共
      同竊取庚○○所有車牌號碼ＥＺ─二九七０號之自用小客車車牌二面，換掛在
      丁○○所竊取之上開贓車上，再將上開贓車所懸掛之Ｌ七─一０一六號車牌改
      掛在庚○○所有原車牌號碼ＥＺ─二九七０號之自用小客車上。
    (2)九十一年十二月五日凌晨三時許，在桃園縣桃園市○○○街「媽媽廚房餐廳」
      停車場內，共同竊取癸○○所有車牌號碼Ｓ七─七九六七號之自用小客車車牌
      二面，換掛在丁○○所竊取之上開贓車上，再將該贓車上所懸掛ＥＺ─二九七
      ０號車牌改掛在癸○○所有原車牌號碼Ｓ七─七九六七號之自用小客車上。
二、壬○○在丁○○竊得甲○○所有之上開自用小客車作為作案交通工具，並共同竊
    取上開車牌換掛在該車上以逃避警方查緝後，隨即與丁○○基於共同意圖為自己
    不法所有之概括犯意聯絡，先後於：
    (1)九十一年十二月三日下午一時許，由壬○○駕駛甲○○所有原車牌號碼Ｌ七─
      一０一六號，改掛ＥＺ─二九七０號車牌之贓車，搭載丁○○，在桃園縣蘆竹
      鄉○○路○段一二一號前，見丙○○獨自行經該處，二人旋以頭戴棒球帽、戴
      口罩之打扮，由壬○○駕駛上開贓車在旁把風接應，丁○○持其事先購買客觀
      上對人之生命、身體具有危險性，足供兇器使用之二支西瓜刀中之一支下車，
      以作勢欲砍殺丙○○之脅迫方式，致丙○○不能抗拒，而強取丙○○所有之布
      質手提包一個（內有丙○○之國民
      八二二號機車行照、健保卡各一張、郵局存摺二本、印章二枚、ＧＩＹＡ牌Ｑ
      一六八八型、國際牌ＧＤ九０型之行動電話各一支及現金約新台幣（下同）五
      千元）。得手後，再由壬○○將其等強盜所得之上開行動電話二支，以五百元
      之代價，售予經營桃鶯通訊廣場不知情之張國賓變現，朋分花用殆盡，並將丙○○之手提包棄置在桃園縣桃園市○○○路橋下之南崁溪。
    (2)九十一年十二月五日晚上七時三十分許，以相同手法，由壬○○駕駛甲○○所
      有，又改掛Ｓ七─七九六七號車牌之上開贓車，搭載丁○○，在桃園縣蘆竹鄉
      ○○○路二十巷巷口，趁戊○○於該處之臺灣中小企業銀行提款機提款時，二
      人再度以頭戴棒球帽、戴口罩之打扮，一同下車推由壬○○在旁把風，丁○○
      則持客觀上對人之生命、身體具有危險性，足供兇器使用之西瓜刀一支，自後
      押住戊○○脖子之強暴方式，致使戊○○不能抗拒，而強取戊○○甫提領之現
      金三千元及臺灣中小企業銀行提款卡一張，並恫嚇戊○○說出提款卡密碼後，
      壬○○、丁○○復另基於共同意圖為自己不法所有之概括犯意聯絡，先後以由
      丁○○持西瓜刀押住戊○○脖子在後觀看密碼有無錯誤，壬○○在前持戊○○
      之提款卡，輸入戊○○提款卡密碼之不正方法，自提款機提領戊○○帳戶內之
      現金二萬元，得手後，旋即逃離現場，駕車駛至桃園縣桃園市○○路桃園農會
      信用部時，復承上犯意再共持戊○○之提款卡，以輸入戊○○提款卡密碼之不
      正方法，陸續自提款機提領戊○○帳戶內之現金二萬元、一萬二千元，共同朋
      分花用。
三、嗣於九十一年十二月十日凌晨一時許，丁○○駕駛甲○○所有，復改掛Ｐ六─一
    五三五號車牌之上開贓車，行經桃園縣桃園市○○○路交流道下時，為內政部警
    政署國道公路警察局第六警察隊隊員查獲，嗣同年月十三日下午二時許，警方並
    循線在丁○○位於桃園縣龜山鄉○○路○段一三六三號四樓住處，起獲丁○○所
    有，供或備供其等強盜犯罪所用之棒球帽四頂、手套二副、西瓜刀二支，再經丁○○之供述，查悉壬○○與犯之上情。
四、案經內政部警政署國道公路警察局第六警察隊及桃園縣警察局大園分局報請臺灣
    桃園地方法院檢察署檢察官偵查起訴。
    理  由
壹、有罪部分：
  一、訊據被告壬○○對於右揭犯罪事實坦承不諱，核與共犯丁○○前於本院九十二
      年度訴字第五五六號案件審理時供稱前述竊盜、強盜及持證人戊○○所有之提
      款卡盜領存款等犯行，均係其與被告共為之此部分自白相符，並經被害人庚○○、癸○○於警訊時指訴綦詳，而被告於上開時、地強盜證人丙○○、戊○○
      上開財物時，涉案行強之歹徒確有二人，且係駕駛被害人甲○○所有，先後改
      掛同為福特嘉年華廠牌之ＥＺ─二九七０號、Ｓ七─七九六七號車牌之自用小
      客車作為作案交通工具等情，亦據證人戊○○、丙○○於警訊時及偵查中分別
      證稱：「‧‧‧當時歹徒二名駕ＥＺ─二九七０號自用小客車也停在路旁，突
      然有一名歹徒頭戴棒球帽、口罩，手持西瓜刀由我背後強盜我的背包‧‧‧」
      、「‧‧‧我下班騎車前往提款機，提領新台幣三千元時，歹徒二名駕Ｓ七
      ─七九六七號自用小客車衝過來，頭戴棒球、口罩，其中一名手持西瓜刀架住
      我的脖子，強盜我提領的現金三千元後，再逼我說出提款卡密碼，由另一名歹
      徒再次提領現金按下二萬元快速提款鍵後，取走現金與提款卡就匆促駕車逃逸
      ，歹徒記下我的密碼再持提款卡前往他處提款機提領新台幣三萬二千元‧‧‧
      」等語在卷，而證人丙○○所有遭強盜之ＧＩＹＡ牌Ｑ一六八八型、國際牌Ｇ
      Ｄ九０型行動電話各一支，事後係由被告持向「桃鶯通訊廣場」以五百元之代
      價，售予不知情之證人張國賓，出名簽立切結書之事實，亦據證人張國賓於警
      詢時及偵查中證述屬實，並有切結書一紙存卷是證，經將證人張國賓買受上開
      二支行動電話時，所要求簽立之切結書，送交內政部警政署刑事警察局鑑驗比
      對結果，其上指印確與被告在該局檔存之指紋卡左拇指指紋相同，並有內政部
      警政署刑事警察局鑑驗書及切結書各一份附卷可稽，再者，被告收受駕駛之原
      車號Ｌ七─一０一六號福特嘉年華自用小客車一輛，車主為甲○○，惟係甲○○之夫辛○○使用，該車係於九十一年十一月三十日下午五時許，在桃園縣桃
      園市○○路三二五號前失竊等情，亦據被害人辛○○於警詢時及本院前開案件
      審理時指述甚詳，且該車係同案被告丁○○於上開時、地所竊之事實，復經同
      案被告丁○○承明在卷，自是堪認被告收受之該輛自用小客車要屬贓物無疑，
      綜上，足徵被告上開所供各節屬實，其與同案被告丁○○，就上開如事實一、
      二所示之竊盜、強盜及不正使用自動付款設備詐欺罪等犯行間，均有犯意聯絡
      及行為分擔甚明。
  二、至被告與同案被告丁○○於上開時、地共同為如上開事實二(1)、(2)所示之強盜
      犯行時，其等之分工方式，均係推由同案被告丁○○持扣案之西瓜刀下手行強
      ，其則負責在旁把風接應一節，業據被告於本院審理時供述在卷，經證人丙○○、戊○○於警訊時分別當場指認同案被告丁○○本人之體型、身材以及穿戴
      棒球帽及口罩後之模樣，確與案發當時手持西瓜刀之歹徒極為相似，應即係該
      名持刀下手強盜渠等財物之人，而非另一名在旁把風接應者無誤，亦經證人丙○○於警訊時證稱：「搶我的歹徒頭戴棒球帽、口罩，身高約一七０～一七五
      ，體型瘦高年紀約二十多歲，另一名在車內無法看清楚‧‧‧」、「經我指認
      邱某（指同案被告丁○○）的身材與歹徒很相似，惟當時有戴棒球帽與口罩，
      其臉部無法看見，但警方請他戴上棒球帽與口罩後，經我再次指認時，邱某應
      為強盜我財物之歹徒。」等語，以及證人戊○○於警訊時證述：「‧‧‧歹徒
      有一人持西瓜刀約一七０公分，留平頭，另一名約一七八公分，蓄一般長髮‧
      ‧‧」、「丁○○頭戴棒球帽、口罩，經我當場指認與強盜我現金之歹徒相似
      ，惟臉部無法看見但能確定丁○○應為強盜我財物之歹徒無誤，丁○○係持刀
      架住我之犯嫌‧‧‧」等語無訛（九十二年度偵字第二九七八號卷第一三頁背
      面、第一四頁背面、第一九頁背面、第二０頁背面），核諸被告於本院審理時
      供稱其身高約為一八０公分，案發當時留長髮，同案被告丁○○身形較其矮小
      等基礎特徵（本院卷第六四頁、第六五頁），復與證人戊○○上開於警訊時指
      稱渠在上開時、地遭人強盜財物時，該名未持刀在旁接應之歹徒身高約一七八
      公分，蓄一般長髮，持刀歹徒身高則約一七０公分，留平頭等情相符，此外，
      並有被告及同案被告入桃園看守所時所拍攝之身高照片資料各一份在卷可稽，
      參以證人丙○○、戊○○於九十一年十二月十三日警訊時指認同案被告丁○○
      時，僅距案發日約八至十日，對於持刀歹徒之身材、體型等特徵，印象深刻、
      記憶猶新，要無將同案被告丁○○，錯認為即係涉案二名歹徒中手持西瓜刀下
      手實施強盜行為之人，據此，足徵被告上開所辯，非虛可採，同案被告丁○○
      另於本院九十二年度訴字第五五六號案件訊問及審理時指稱：係被告持扣案之
      西瓜刀下手行強，伊僅在旁把風接應云云，顯係事後推諉避責之詞，不足採信
      ，堪認被告在與同案被告丁○○共同為上開強盜犯行時，持刀下車對證人丙○○施以作勢欲予砍殺之脅迫行為，以及持刀自後押住證人戊○○脖子之強暴行
      為之人，均係同案被告丁○○，而非被告無誤。此外，復有行動電話照片二張
      、被告丁○○指認照片二張、臺灣中小企業銀行帳戶明細一份、贓物認領保管
      單四份、車輛竊盜暨車牌失竊資料個別查詢報表─查詢車牌認可資料五份、查
      獲照片八張載卷足憑，以及供或備供作案之工具西瓜刀二支、棒球帽四頂、手
      套二副扣案可資佐證，事證明確，被告上開犯行，均洵堪認定，應予依法論處
      。
  三、按刑法第三百二十一條第一項第三款攜帶兇器竊盜罪所謂之兇器，其種類並無
      限制，凡客觀上足對人之生命、身體、安全構成威脅，具有危險性之器械均屬
      之，此有最高法院七十九年台上字第五二五三號判例意旨可資參照。經查：被
      告與同案被告丁○○於上開時、地先後竊取被害人庚○○所有車牌號碼ＥＺ─
      二九七０號之自用小客車車牌二面、被害人癸○○所有車牌號碼Ｓ七─七九六
      七號自用小客車車牌二面、被害人乙○○所有車牌號碼Ｐ六─一五三五號自用
      小客車車牌二面時，均係攜帶Ｔ型扳手一支為之，而該Ｔ型扳手雖未扣案，然
      扳手通常於客觀上係得持以攻擊人身，對人之生命、身體、安全構成威脅，具
      有相當危險性之器械；至其與同案被告壬○○共同於上開時、地強盜證人丙○○、戊○○所有之上開財物時，則係持扣案之西瓜刀為之，扣案之西瓜刀在客
      觀上亦當屬得持以攻擊人身，對人之生命、身體、安全構成嚴重威脅，具有高
      度危險性之器械，揆諸前揭判例意旨，被告與同案被告壬○○持以行竊之Ｔ型
      扳手及持以強盜之扣案西瓜刀，均為刑法第三百二十一條第一項第三款所稱之
      兇器無疑。
  四、核被告上開如事實一所為，係犯刑法第三百四十九條第一項之收受贓物罪、第
      三百二十一條第一項第三款之攜帶兇器竊盜罪；上開如事實二所為，則係犯刑
      法第三百三十條第一項之加重強盜罪、第三百三十九條之二第一項之不正使用
      自動付款設備詐欺罪。公訴人認被告上開如事實一所示之加重竊盜犯行，係涉
      犯刑法第三百二十條第一項之普通竊盜罪，容有未洽，惟因起訴之基本社會事
      實同一，本院仍得予以審理，並應變更檢察官此部分之起訴法條。又被告與同
      案被告丁○○，就上開如事實一、二所示之犯行間，除收受贓物罪外，餘者均
      有犯意聯絡及行為分擔，均為共同正犯。至被告在桃園縣桃園市○○路桃園農
      會提款機持用證人戊○○所有之提款卡分二次盜領現金各二萬元、一萬二千元
      之此部分犯行，在時間上具有緊接密切之關連性，且係在同一場所為之，顯係
      出於單一犯意利用同一機會接續而為之各個部分動作，自僅構成單純一罪。被
      告上開各二次攜帶兇器竊盜、加重強盜及不正使用自動付款設備詐欺之犯行間
      ，均時間緊接，犯罪基本構成要件相同，均顯係基於概括犯意反覆為之，皆為
      連續犯，應依刑法第五十六條規定，各以一罪論，並均加重其刑。再被告所犯
      上開四罪間，有原因、結果或方法、目的關係，為牽連犯，應依刑法第五十五
      條規定，從一重之加重強盜罪處斷。至其所犯上開收受贓物罪及不正使用自動
      付款設備詐欺罪，雖均未經檢察官提起公訴，然因此與業經起訴之上開加重強
      盜犯行間，有牽連犯之裁判上一罪關係，為起訴效力所及，本院應併予審理。
      爰審酌被告犯罪之動機、目的、手段、正值青年，不思戮力向上，染上吸毒惡
      習在先，又因缺錢買毒施用進而與同案被告丁○○共為本件犯行，觀以其與同
      案被告丁○○竊得被害人甲○○所有之自用小客車作為犯罪之交通工具後，為
      避免警方查緝，復先後多次竊取同廠牌同型車輛之車牌換掛，事前顯經相當計
      畫、被告雖非實際持西瓜刀下手之人，然其駕車搭載同案被告丁○○繞行桃園
      縣境內，尋找對象，伺機而動，甚在光天化日之下，不忌避眾人耳目，持西瓜
      刀強盜財物，危害社會安全甚鉅、所生危害匪淺及念其犯後坦承不諱，非全然
      不知悔改之態度等一切情狀，量處如主文所示之刑。
  五、扣案之棒球帽四頂、手套二副、西瓜刀二支，以及未扣案之Ｔ型扳手一支、口
      罩二個，均為同案被告丁○○所有，且均為供其等本件犯罪所用或犯罪預備之
      物，業經被告於本院審理時供明在卷，而未扣案之Ｔ型扳手一支及口罩二個，
      又均無證據證明業已滅失，爰均依刑法第三十八條第一項第二款規定，併予宣
      告沒收。至同案被告丁○○雖於本院九十二年度訴字第五五六號案件審理時供
      稱扣案之西瓜刀二支係被告所有云云，然以同案被告丁○○在案發後，於本院
      上開案件審理時，即已企圖避重就輕，將持扣案西瓜刀下手行強之人推由尚未
      到案之被告承擔，業如前述，則渠就扣案西瓜刀二支之來源，順勢編指該二支
      西瓜刀均係被告所有等供述之真實性，即非無疑，況以同案被告丁○○於本院
      上開案件審理時坦稱：供為上開強盜犯行所穿戴之棒球帽、口罩，以及備而未
      用之手套等物，均係渠平日所穿戴或特別購入之物，案發後，棒球帽四頂、手
      套二副及西瓜刀二支，又均係在渠上開住處所查扣等情觀之，顯見同案被告丁○○在與被告共謀強盜他人財物時，計畫周詳，且係基於主導地位甚明，小至
      掩飾面貌之棒球帽及口罩等物，均已設想周到，預作準備，遑論在整起強盜計
      畫中，預持以施強暴或脅迫行為，迫使他人就範之重要作案工具扣案西瓜刀二
      支，是以，堪認被告辯稱扣案西瓜刀二支、棒球帽四頂、手套二副，以及未扣
      案之Ｔ型扳手一支、口罩二個等物，均為同案被告丁○○所有，非其所有之物
      應非子虛，同案被告指稱扣案之西瓜刀二支係被告所有云云，亦無可採。另扣
      案之筆記本三本、白色風衣一件，固均為同案被告丁○○所有，然係同案被告
      丁○○平日所用及所穿之物，非供本件犯罪所用或犯罪預備之物，亦經同案被
      告丁○○於本院上開案件訊問時供述在卷，復無證據可證明與本案有關，本院
      自不得予以宣告沒收。
貳、不另為無罪諭知部分：
  一、公訴意旨另以：被告承續上開與同案被告丁○○共同意圖為自己不法所有之概
      括犯意，另涉下述竊盜犯行，因認被告就此涉犯刑法第三百二十條第一項之普
      通竊盜罪嫌云云：
      (1)於上開時、地共同竊取證人辛○○（起訴書誤載為甲○○所有），車牌號碼
        Ｌ七─一０一六號之福特嘉年華廠牌，自用小客車一輛，作為其等日後強盜
        犯行之作案交通工具。
      (2)於九十一年十二月十日凌晨一時二十分許，在桃園縣桃園市○○街一一三號
        前，共同竊取被害人乙○○（起訴書誤載為李雅惠）所有，車牌號碼Ｐ六─
        一五三五號之自用小客車車牌二面，換掛在同案被告丁○○所竊取之上開贓
        車上，再將該贓車上所懸掛Ｓ七─七九六七號車牌，改掛在被害人乙○○所
        有之自用小客車上。
  二、按犯罪事實應依證據認定之，無證據不得認定其犯罪事實；不能證明被告犯罪
      者，應諭知無罪之判決，刑事訴訟法第一百五十四條第二項、第三百零一條第
      一項分別定有明文。又被告或共犯之自白不得作為有罪判決之唯一證據，仍應
      調查其他必要之證據，以察其是否與事實相符，刑事訴訟法第一百五十六條第
      二項亦規定甚明。是以，共犯或相牽連案件等彼此具利害關係之共同被告不利
      於己之陳述，固得採為其他共同被告犯罪之證據，惟此項不利之陳述，須無瑕
      疵可指，而就其他方面調查，又與事實相符，始得採為其他共同被告犯罪事實
      之認定，其目的，乃欲以補強證據擔保共犯或共同被告自白之真實性，自亦不
      得以共犯或共同被告之自白或不利於己之陳述作為認定被告有罪判決之唯一證
      據，仍應調查其他補強證據，限制該項自白在證據上之價值，以察是否與事實
      相符，避免錯誤之裁判。
  三、然查：此部分之竊盜犯行，業據被告於本院審理時堅決否認在卷，辯稱：充作
      其與同案被告丁○○上開強盜犯行作案交通工具之上開贓車一輛，以及被害人
      乙○○所有之上開自用小客車車牌二面，均係同案被告丁○○所竊取，其未參
      與等語在卷，且公訴人認被告涉犯此部分竊盜罪嫌所憑之證據，除同案被告丁○○於警、偵訊中所為之自白外，別無其他直接或間接證據，而證人辛○○及
      被害人乙○○在上開自用小客車及上開自用小客車車牌失竊時，又均未在場目
      睹案發過程，對於竊賊之人數及作案過程，一無所悉，證人辛○○於警訊時及
      本院審理時之證述以及被害人乙○○於警訊時之指述內容，自均僅足以證明上
      開自用小客車及上開自用小客車車牌二面確有遭竊之事實，與被告有無與同案
      被告丁○○共同實施該二起竊盜犯行無涉，無法作為擔保同案被告丁○○上開
      自白真實性之補強證據，況同案被告丁○○就與被告共同為上開強盜犯行之分
      工方式，所供內容已有上述避重就輕之情事，則渠連同充作強盜作案交通工具
      之上開自用小客車及上開自用小客車車牌二面之此部分竊盜犯行，一併諉稱均
      係與被告共同為之，期以製造被告始為本件竊盜及強盜犯行主嫌之假象，亦非
      全無可能，同案被告丁○○就此部分竊盜犯行所為之自白，即非確鑿無疑，自
      不得以此作為認定被告涉有此部分竊盜犯行之唯一證據，參以被告否認此部分
      竊盜犯行之目的，若係意在卸責，則其焉有就罪刑甚重之上開強盜犯行坦認無
      隱，反而避此部分竊盜犯行之理可言，被告上開所辯，非無可採，此外，復查
      無其他積極證據足認被告涉有公訴意旨所指此部分之竊盜犯行，自屬不能證明
      被告犯罪，原應依法為無罪判決之諭知，惟因公訴人認被告此部分竊盜犯行，
      與被告上開業經本院論罪科刑之上開如事實一所示之竊盜犯行間，具有連續犯
      之裁判上一罪關係，爰不另為無罪之諭知。
據上論斷，應依刑事訴訟法第二百九十九條第一項前段、第三百條，刑法第二十八條
、第五十六條、第三百二十一條第一項第三款、第三百三十條第一項、第三百三十九
條之二第一項、第三百四十九條第一項、第五十五條、第三十八條第一項第二款，罰
金罰鍰提高標準條例第一條前段，判決如主文。
本案經檢察官何祖舜到庭執行職務。
中　　　華　　　民　　　國　　九十三　　年　　　六　　　月　　二十九　　日
                              臺灣桃園地方法院刑事第十一庭
                                  審判長法  官  蔡榮澤
                                        法  官  丁俊成
                                        法  官  吳麗英
右正本證明與原本無異。
如不服本判決，應於判決送達後十日內向本院提出上訴狀( 應附繕本 )。
                                        書記官  陳淑瓊
中　　　華　　　民　　　國　　九十三　　年　　　八　　　月　　  十七  　日
附錄本案論罪科刑法條：
刑法第三百二十一條：犯竊盜罪而有左列情形之一者，處六月以上、五年以下有期徒
                    刑：
                    一  於夜間侵入住宅或有人居住之建築物、船艦或隱匿其內而
                         犯之者。
                    二  毀越門扇、牆垣或其他安全設備而犯之者。
                    三  攜帶兇器而犯之者。
                    四  結夥三人以上而犯之者。
                    五  乘火災、水災或其他災害之際而犯之者。
                    六  在車站或埠頭而犯之者。
                    前項之未遂犯罰之。
刑法第三百三十條：犯強盜罪而有第三百二十一條第一項各款情形之一者，處七年以
                  上有期徒刑。
                  前項之未遂犯罰之。
刑法第三百三十九條之二：意圖為自己或第三人不法之所有，以不正方法由自動付款
                        設備取得他人之物者，處三年以下有期徒刑、拘役或一萬
                        元以下罰金。
                        以前項方法得財產上不法之利益或使第三人得之者，亦同
                        。
刑法第三百四十九條：收受贓物者，處三年以下有期徒刑、拘役或五百元以下罰金。
                    搬運、寄藏、故買贓物或為牙保者，處五年以下有期徒刑、拘
                    役或科或併科一千元以下罰金。
                    因贓物變得之財物，以贓物論。
